臺灣基隆地方法院基隆簡易庭小額民事判決
111年度基小字第2185號
原      告  王品喬

被      告  邱泓毓  

上列當事人間因洗錢防制法等案件，原告提起刑事附帶民事訴訟
，經本院刑事庭以111年度附民字第261號裁定移送而來，本院於
民國111年10月6日言詞辯論終結，判決如下：
    主  文
被告應給付原告新臺幣參萬元，及自民國一百一十一年四月二十
二日起至清償日止，按週年利率百分之五計算之利息。
訴訟費用由被告負擔。
本判決得假執行。但被告如以新臺幣參萬元為原告預供擔保，得
免為假執行。
    事實及理由
一、被告經合法通知，未於言詞辯論期日到場，核無民事訴訟法
    第386條所列各款情形，爰依同法第436條之23、第436條第2
    項、第385條第1項前段規定，准原告之聲請，由其一造辯論
    而為判決。
二、原告起訴主張：
　　被告能預見將其所有金融帳戶提供非屬親故或互不相識之人
    使用，有遭他人利用作為財產犯罪所得財物匯入及提領工具
    之可能，仍基於不違其本意之幫助犯意，於民國110年5月14
    日晚間8時許，在其位於基隆市○○區○○路0巷00號2樓住處，
    以臉書Messenger（下稱Messenger）撥打電話予暱稱「Lai 
    Jun Kai」（下稱「Lai Jun Kai」），將其申辦之中國信託
    商業銀行帳號000000000000號帳戶（下稱系爭中信帳戶）、
    華南商業銀行帳號000000000000號帳戶（下稱系爭華南帳戶
    ）網路銀行帳號密碼提供予「Lai Jun Kai」所屬之詐騙集
    團使用，以此方式幫助其等遂行詐欺取財及洗錢之犯罪行為
    。嗣訴外人年籍不詳之詐騙集團成員取得上開帳戶後，即意
    圖為自己不法之所有，基於詐欺取財及洗錢犯意，於110年5
    月間某日，以通訊軟體LINE佯稱：可至指定網站投資獲利等
    語，致原告陷於錯誤，遂依訴外人真實姓名年籍不詳之詐騙
    集團成員指示，於110年5月15日下午5時14分許，匯款新臺
    幣（下同）3萬元至系爭中信帳戶內而受有損害。為此，爰
    基於侵權行為損害賠償之法律關係，請求被告賠償其損害。
    並聲明：被告應給付原告3萬元，暨自本件刑事附帶民事起
    訴狀繕本送達翌日起至清償日止，按週年利率百分之五計算
    之利息。
三、被告答辯：
　　被告經合法通知，未於言詞辯論期日到場，亦未提出書狀為
    任何聲明或陳述。
四、本院之判斷：　
  ㈠原告主張之上開事實，業據引用與本件民事事件係屬同一事
    實之刑事案件即本院111年度基金簡字第50號洗錢防制法等
    刑事案件之理由與證據，而被告於110年5月14日晚間8時許
    ，在其位於基隆市○○區○○路0巷00號2樓住處，以Messenger
    撥打電話予「Lai Jun Kai」，將其申辦之系爭中信帳戶、
    系爭華南帳戶網路銀行帳號密碼提供予「Lai Jun Kai」所
    屬之詐騙集團成員之行為，業經臺灣基隆地方檢察署檢察官
    提起公訴，案經本院刑事庭以111年度基金簡字第50號刑事
    判決判處被告幫助犯洗錢防制法第14條第1項之一般洗錢罪
    ，處有期徒刑5月，併科罰金3萬元，罰金如易服勞役，以1
    千元折算1日在案等情，業經本院調閱本院刑事庭111年度基
    金簡字第50號刑事卷宗查核屬實。且被告經合法通知未到庭
    ，復未以書狀提出任何證據資料，依民事訴訟法第280條第3
    項前段準用同條第1項規定，當事人對於他造主張之事實，
    已於相當時期受合法通知，而於言詞辯論期日不到場，亦未
    提出準備書狀爭執者，已視同自認，是原告之上開主張，自
    堪信為真實。
  ㈡按故意不法侵害他人之權利者，負損害賠償責任；數人共同
    不法侵害他人之權利者，連帶負損害賠償責任，民法第184
    條第1項前段、第185條第1項前段分別定有明文。查被告將
    系爭中信帳戶網路銀行帳號密碼交予他人，容任他人以之為
    詐欺取財工具，嗣原告將上開款項匯入系爭中信帳戶後，旋
    遭轉出一空，致原告受有財產上損害，堪認被告提供上開帳
    戶予詐騙集團成員之不法行為，與原告因遭詐騙所受之損害
    間，具有相當因果關係；被告與詐騙集團成員間之行為，均
    為原告遭騙損害之共同原因，洵足成立共同侵權行為。被告
    所為除須負幫助洗錢防制法第14條第1項之一般洗錢罪之刑
    事責任，亦為民事責任之共同侵權行為人，須與實際為詐騙
    行為之詐騙集團成員連帶負侵權行為損害賠償責任。本件原
    告以損害賠償債權人之身分，對於連帶債務人中之被告請求
    全部損害賠償之給付，核無不合。從而，原告依侵權行為之
    法律關係，請求被告賠償3萬元，自屬有據，應予准許。
　㈢次按給付有確定期限者，債務人自期限屆滿時起，負遲延責
    任；給付無確定期限者，債務人於債權人得請求給付時，經
    其催告而未為給付，自受催告時起，負遲延責任。其經債權
    人起訴而送達訴狀，或依督促程序送達支付命令，或為其他
    相類之行為者，與催告有同一之效力，民法第229條第1項、
    第2項分別定有明文。又遲延之債務，以支付金錢為標的者
    ，債權人得請求依法定利率計算之遲延利息。但約定利率較
    高者，仍從其約定利率；應付利息之債務，其利率未經約定
    ，亦無法律可據者，週年利率為百分之5，民法第233條第1
    項、第203條亦有明文。本件原告請求被告給付損害賠償額
    之債權，並無確定期限，應自被告受催告時起，始負遲延責
    任。從而，原告依侵權行為法律關係，請求被告給付3萬元
    元，及自刑事附帶民事起訴狀繕本送達被告之翌日起即111
    年4月22日起至清償日止，按週年利率百分之5計算之利息，
    自屬有據，應予准許。
五、綜上，原告本於侵權行為之法律關係，請求被告給付3萬元
    ，並自起訴狀繕本送達之翌日起即111年4月22日起至清償日
    止，按週年利率百分之五計算之利息，為有理由，應予准許
    。
六、本件事證已臻明確，兩造其餘攻擊防禦方法，於本判決結果
    不生影響，爰不一一論述。
七、本件係刑事附帶民事訴訟，而由本院刑事庭移送民事庭者，
    依法不需徵收裁判費，且至本院言詞辯論終結時，亦未發生
    其他訴訟費用，故無從確定訴訟費用之數額。惟本件仍應依
    民事訴訟法第78條，諭知訴訟費用由敗訴之被告負擔，以備
    將來如有訴訟費用發生時，得以確定其數額，併予敘明。
八、本件係適用小額程序為被告敗訴之判決，依民事訴訟法第43
    6條之20規定，應依職權宣告假執行，併酌情宣告被告預供
    相當之擔保金額後，得免為假執行。
九、據上論結，本件原告之訴為有理由，依民事訴訟法第436條
    之23、第436條之19第1項、第436條之20、第436條第2項、
    第392條第2項、第385條第1項前段、第78條、第87條第1項
    判決如主文。
中　　華　　民　　國　　111 　年　　10  　月　　20 　 日
                  基隆簡易庭法　官　周裕暐　　　　　
以上正本係照原本作成。
對於本件判決如有不服，應於收受送達後20日內向本院提出上訴
書狀，上訴於本院合議庭，並按他造當事人之人數附具繕本。
當事人之上訴，非以判決違背法令為理由不得為之，上訴狀應記
載上訴理由，表明下列各款事項：
(一)原判決所違背之法令及其具體內容。
(二)依訴訟資料可認為原判決有違背法令之具體事實。
中　　華　　民　　國　　111 　年　  10  　月　  20　  日
                            書記官　謝佩芸